【裁判字號】    89,上易,2735
【裁判日期】    891004
【裁判案由】    竊盜
【裁判全文】
臺灣高等法院刑事判決                          八十九年度上易字第二七三五號
    上  訴  人  臺灣板橋地方法院檢察署檢察官
    被      告  乙○○
右上訴人因被告竊盜案件，不服臺灣板橋地方法院八十九年度易緝字第一九號，中華
民國八十九年六月一日第一審判決（起訴案號：臺灣板橋地方法院檢察署八十七年度
偵字第四四○八號）提起上訴，本院判決如左：
    主  文
原判決撤銷。
本件免訴。
    理  由
一、公訴意旨略以：被告乙○○基於概括犯意，意圖為自己不法之所有，自民國八十
    五年四月間某日起至八十六年八月間某日止，在臺北縣三重市○○○○道內，駕
    駛租用之ＣＦ－五六七二號貨車，連續竊取甲○○所有之建築用鐵製支撐架約八
    千三百支，並於八十五年九月六日，將所竊其中鐵製支撐架二千七百支，以合計
    新臺幣（下同）四十一萬六千元之代價出售，經明知係贓物之湯信男予以故買，
    彭清勇明知係贓物再以每支二百餘元之價格，向湯信男故買共計二千餘支前開贓
    物，余立山亦明知係贓物，以每支二百三十元，向湯信男故買共計一千支鐵製支
    撐架。嗣於八十六年十一月十八日下午四時五十分許，在臺北縣新店市○○路「
    綠野香波」及「伴吾別墅」工地置料場內，經警帶同甲○○當場指認失竊之鐵製
    支撐架約四、五千支，始悉上情。因認被告乙○○所為，係涉有刑法第三百二十
    條第一項之竊盜罪嫌云云。
二、按案件曾經判決確定者，應諭知免訴之判決，刑事訴訟法第三百零二條第一款定
    有明文。又訴訟上所謂一事不再理之原則，關於實質上或裁判上一罪，亦均有其
    適用，最高法院六十年台非字第七七號著有判例。經查，被告乙○○、劉清文共
    同意圖為自己不法之所有，於八十六年六月一日十六時許在台北縣新店市○○路
    綠野香坡工地趁無人看管之際，共同竊取余立山所有鷹架四十組及鐵支撐二百五
    十支之事實，業經台灣台北地方法院於八十七年三月十七日以八十七年度易字第
    五一○號刑事判決判處有期徒刑八月，並經本院以八十七年上易字第二五三五號
    刑事判決駁回上訴，已於八十七年六月十七日確定在案，然核本件被告被訴竊盜
    犯行之時間與前案竊盜犯行之時間相近，犯罪方法亦屬相同，且所犯係構成要件
    相同之罪名，顯係出於概括犯意而為之，為連續犯之裁判上一罪，是本件被告被
    訴之犯行，已為前開本院八十七年上易字第二五三五號刑事之確定判決既判力所
    及，依照首開說明，應為免訴之判決，原審調查後，誤為被告無罪之實體判決，
    尚有未洽。公訴人上訴意旨，雖未指摘及此，但原判決既有可議，自應由本院將
    原判決撤銷，改為免訴之諭知。
據上論斷，應依刑事訴訟法第三百六十九條第一項前段、第三百六十四條、第三百零
二條第一款，判決如主文。
本案經檢察官郭啟東到庭執行職務
中      華      民      國    八十九    年      十      月      四      日
                              臺灣高等法院刑事第二十一庭
                                  審判長法  官  葉  騰  瑞
                                        法  官  江  國  華
                                        法  官  莊  明  彰
右正本證明與原本無異。
不得上訴。
                                        書記官  廖  嫣  雯
中      華      民      國    八十九    年      十      月      五      日


司法院資訊處製作；財團法人民間司法改革基金會備份。
